臺灣高等法院臺中分院刑事判決　　　　 96年度上易字第420號
上　訴　人　台灣台中地方法院檢察署檢察官
被　　　告　丙○○
　　　　　　　　　　現於臺灣台中監獄另案執行中
上列上訴人因被告加重竊盜案件，不服臺灣臺中地方法院95年度
易字第2809號中華民國95年12月26日第一審判決（起訴案號：臺
灣臺中地方法院檢察署95年度偵字第7582、19717號），提起上
訴，本院判決如下：
    主  文
原判決關於加重竊盜罪部分撤銷。
丙○○攜帶凶器竊盜未遂，累犯，處有期徒刑伍月，如易科罰金
以新台幣壹仟元折算壹日。扣案之扳手壹支沒收。
    事  實
一、丙○○前因詐欺案件，經臺灣台中地方法院以94年度中簡字
    第268號簡易判決判處有期徒刑3月確定，甫於民國94年4月
    22日易科罰金執行完畢。詎丙○○仍不知警惕，復於95年 9
    月3日11時許，侵入甲○○所有位在臺中市西屯區○○○路○
    段45之10號之建築物內（侵入建築物罪部分業經原審判處拘
    役20日確定），意圖為自己不法之所有，攜帶其所有客觀上
    足供兇器使用之扳手1支及不詳姓名之人所有之鐵撬1支，著
    手竊取白鐵製窗1扇，尚未得手之際，因附近民眾發覺，告
    知屋主甲○○報警抵達現場，而未得逞，並扣得其所有扳手
    一支。
二、案經甲○○訴由臺中市警察局第六分局報告臺灣臺中地方法
    院檢察署檢察官偵查起訴。
    理  由
一、訊據被告丙○○矢口否認上開攜帶兇器加重竊盜罪之犯行，
    辯稱：因為甲○○之夫吳墩滄欠伊朋友賭債，伊受託處理，
    曾經多次前往該處，但均未遇吳墩滄，案發當天伊有看見1
    個年約40餘歲之人手抱一堆鋁條，自該處走出來後，將鋁條
    放置在腳踏車後座綑綁之籃子內，隨即離開，伊並未以伊所
    有之扳手拆解鐵窗，警方到場時，伊亦未逃逸，伊去該處只
    是為了查探吳墩滄是否返回居住及尋找吳墩滄而已；又伊為
    警查獲時，是隨同警方進入該處，警方在屋內查獲1支很長
    的鐵器，叫伊拿著，而該鐵器上都是黑油，如該鐵器是伊帶
    往現場供拆解鐵窗使用，則為何伊在為警查獲時手是乾淨的
    等語。惟查：
(一)、證人甲○○所有位在臺中市西屯區○○○路○段45之10號之
    建築物內白鐵製窗1扇，遭人入內行竊尚未得手之際，有人
    通知屋主甲○○，甲○○立即報警，因而查獲被告意欲竊取
    上開白鐵製窗之被告乙節，業據證人甲○○於警詢、原審指
    證甚明，並有贓物領具1紙在卷，及被告作案所用扳手1支扣
    案可資佐證。
(二)、又，證人即獲報前往案發現場之【警員曾顯南】，於95年12
    月12日原審審理時證稱：「當時報案人是早上11點多以電話
    報案，110通知我們過去處理，我當時是在線上備勤，我就
    到現場去，我跟林正川二人依據電腦所顯示的地址，到案發
    現場……那時我就問那位年輕人說你在裡面做什麼，他說房
    東欠他錢跑路，他就拆鐵窗抵債，我就問他說有無經過當事
    人同意，他說公司有委託書，我就問他說委託書何在，他說
    在公司那邊，我問他公司有無電話，他說公司那邊也沒有電
    話，我就將他帶回派出所處理……那位年輕人就是庭上的被
    告丙○○……當時他跟我說房東欠他錢，跑掉了，他要拆掉
    窗戶抵債，於是我進去裡面看到一片鐵窗已經被拆解掉了，
    有當場拍照片，拆解掉的鐵窗已經被支解了，並且放在門口
    走道旁……因為我很好奇，他究竟是用什麼拆掉那個鐵窗的
    ，所以我問他如何拆解掉鐵窗，他說他用外面那支鐵撬及扳
    手拆的，鐵撬約有1公尺長……被告確實當場有承認拆鐵窗
    之事實」等語。另一前往現場【警員林正川】亦於同日在原
    審亦證稱：「丙○○就從發生地就是10號走出來……我有問
    他說他在做什麼，他說他在拆東西，他出來時全身都是髒髒
    的，手也是黑的，我詢問說你為何來拆東西，他說屋主有欠
    他錢，叫他來拆東西去賣，他並沒有跟我說拆什麼東西，我
    們就隨同被告一起進入屋內查看現場，發現進入後的右手邊
    的鐵窗都被拆卸掉了，情形如同警訊第17頁下方的照片所示
    ，門左邊那扇窗戶有被拆，但並沒有完全被拆下來，情況如
    警詢第17頁上方照片所示，該照片左上角就是大門的入口，
    地上的鐵條，是從門入口進去右手邊的窗戶拆下來的，右手
    邊的窗戶就是第17頁照片的窗戶，第17頁上方照片的右上角
    是一片片玻璃，我無法判斷這是哪裡拆下來的玻璃，當時被
    告有承認那扇窗戶是他拆的，地上的鐵條是用我們扣案的扳
    手支解的，這是被告自己陳述的，我有質疑他用那支扳手怎
    麼可能將鐵窗從牆壁卸下，被告才陳述他是用鐵撬將鐵窗卸
    下來，我就從進門左手邊玻璃旁起出鐵撬……被告在現場有
    說他要將鐵窗裝回去，返所途中，我詢問他是否有證據可以
    證明是經過屋主同意拆卸，他說有委託書，但放在公司，也
    無法說出公司的電話，且無法提交證據證明」等詞。經核證
    人曾顯南、林正川證述「被告被查獲之情狀、被告當時向警
    坦承拆卸鐵窗」內容，均屬相符，並有鐵撬照片1幀在卷（
    見警詢卷第18頁），則被告辯稱：伊在為警查獲時手是乾淨
    云云，即難採信。
(三)、至於，被告雖辯稱：屋主甲○○之夫吳墩滄欠伊朋友賭債，
    伊受託前往討債云云。但查，被告先於95年9月3日警詢供稱
    ：因為陳木川欠公司錢，伊才去拆東西；同日檢察官偵訊時
    則稱：伊去中港路3段45之10號，找陳木川討債等語。嗣於
    95年9月8日檢察官再次訊問，起訴後臺灣臺中地方法院法官
    訊問時又稱：伊去找吳墩滄討債云云。其供詞前後反覆本難
    遽信。何況，被告自95年9月3日被查獲後，在警詢、偵審程
    序中，始終未提出與吳墩滄有關之本票、借據、委託書等資
    料，以資證明吳墩滄積欠何人債務及被告受何人委託前往討
    債。由此益徵被告所謂受託前往討債云云，乃被告推諉卸責
    之詞，非可採信。
(四)、綜上各節，被告所辯無非卸責之詞，並非可取。本件事證已
    臻明確，被告竊盜犯行明確，洵堪認定，自應依法論科。
二、核被告丙○○所為，係犯刑法第321條第1項第3款攜帶凶器
    加重竊盜罪。被告前曾因詐欺案件，經臺灣臺中地方法院以
    94 年度中簡字第268號簡易判決判處有期徒刑3月確定，於
    94 年4月22日因易科罰金而執行完畢等情，有臺灣高等法院
    被告全國前案紀錄表在卷可佐，茲被告於5年以內再故意犯
    本件有期徒刑以上之罪，為累犯，應依刑法第47條第1項規
    定加重其刑。又被告已著手於竊盜犯罪行為之實行而不遂，
    為未遂犯，爰依刑法第25條第2項規定減輕其刑，並先加後
    減之。
三、原審就被告所犯加重竊盜罪部分，疏未詳查，遽為無罪之諭
    知，尚有未恰。檢察官上訴意旨，認被告涉犯上開加重竊盜
    罪，指摘原判決不當，為有理由，自應由本院將此部分撤銷
    改判。爰審酌被告不肯勤奮工作，以圖自給自足，竟下手竊
    盜，冀圖不勞而獲，並參酌其犯罪之動機、目的、手段、素
    行、犯罪所生之損害，及犯後否認犯行等一切情狀，量處如
    主文第二項所示之刑，並諭知易科罰金之折算標準，以資懲
    儆。又扣案之扳手1支，係被告所有供其攜帶凶器竊盜犯罪
    所用之物，被告坦承該扳手係其所有，但否認行竊，惟被告
    辯詞並非可取，前已敘及，是該扳手應認被告供犯本案所用
    之物，爰依刑法第38條第1項第2款之規定宣告沒收。至於，
    被告作案用另1支鐵撬，並無證據證明為被告所有，爰不宣
    告沒收，併此敘明。
據上論結，應依刑事訴訟法第369條第1項前段、第364條、第299
條第1項前段，刑法第321條第1項第3款、第2項、第25條第2項、
第47條第1項、第41條第1項前段，刑法施行法第1條之1第1項、
第2項，判決如主文。
本案經檢察官乙○○到庭執行職務。
中　　華　　民　　國　　96　　年　　5 　　月　　31　　日
            刑事第八庭  審判長法　官　羅　得　村
                              法　官　張　靜　琪
                              法　官　陳　宏　卿
上列正本證明與原本無異。
不得上訴。
                              書記官　柯　孟　伶
中　　華　　民　　國　　96　　年　　5 　　月　　31　　日
【附錄論罪科刑法條】
刑法第321條
犯竊盜罪而有左列情形之一者，處6月以上、5年以下有期徒刑：
一  於夜間侵入住宅或有人居住之建築物、船艦或隱匿其內而犯
    之者。
二  毀越門扇、牆垣或其他安全設備而犯之者。
三  攜帶兇器而犯之者。
四  結夥三人以上而犯之者。
五  乘火災、水災或其他災害之際而犯之者。
六  在車站或埠頭而犯之者。
前項之未遂犯罰之。
